臺灣板橋地方法院民事判決　　　　　　　96年度訴字第1618號
原　　　告　　甲　○
訴訟代理人　　吳慶隆律師
被　　　告　　丙○○
兼訴訟代理人　乙○○
上列當事人間請求請求辦理股東出資轉讓登記事件，經本院於民
國96年9 月27日言詞辯論終結，判決如下：
    主  文
被告乙○○應就登記其名義之江堰環境工程有限公司出資額新台
幣肆佰玖拾伍萬元轉讓登記為原告所有。
被告丙○○應就登記其名義之江堰環境工程有限公司出資額新台
幣貳拾萬元轉讓登記為原告所有。
訴訟費用由被告乙○○負擔百分之九十六，餘由被告丙○○負擔
。
    事實及理由
一、原告主張：(1)原告為江堰環境工程有限公司（下稱江堰公司
    ）董事，該公司原設立登記於台北縣中和市○○路46號7 樓
    ，有江堰公司變更登記表可稽，嗣被告乙○○、丙○○於95
    年11月15日親筆簽立『江堰環境工程有限公司股東同意書』
    ，被告乙○○同意將其對江堰公司出資額新台幣（下同）49
    5 萬元讓與原告，被告丙○○同意將其對江堰公司出資額20
    萬元讓與原告，且上開出資額之轉讓業經全體股東之同意。
    (2)惟原告據股東同意書向經濟部中部辦公室申請辦理公司股
    東出資轉讓暨相關登記時，因漏未於股東同意書上加蓋江堰
    公司之印鑑章，遭經濟部中部辦公室發函並檢還股東同意書
    要求補正)。 (3)詎料，被告乙○○卻趁原告陪同女兒赴美就
    學出國之際，違法私下開拆原告之信件，並將經濟部所檢還
    之股東同意書撕毀，致令原告無法辦理股東出資轉讓之變更
    ，原告幾經要求被告須配合辦理出資額之轉讓，卻遭被告無
    理拒絕。然被告既已簽署股東同意書，亦即兩造對出資額之
    轉讓意思表示合致，且即生轉讓之效力，被告自應將登記於
    渠等名下之江堰公司出資額轉讓登記為原告所有，爰依出資
    額轉讓契約之法律關係，提起本件訴訟等情。並聲明：如主
    文第1 、2 項所示。
二、被告則以：(1)被告乙○○與原告原為夫妻，被告乙○○為挽
    回婚姻，乃同意將其對江堰公司出資額495 萬元讓與原告，
    並代被告丙○○同意將其對江堰公司出資額20萬元讓與原告
    ，而簽立股權同意轉讓書予原告，惟原告接獲同意轉讓同意
    書後，並未告知願意接受，且竟居住其美國男友家中，被告
    乙○○見感情難以挽回，乃忿而撕毀上述同意書。(2)原告提
    出之股東同意書，係經原告所編改，並非被告所簽之原始文
    件。(3)被告因原告前債未清，遂於96年2 月27日通知會計事
    務所停止辦理股權移轉作業，並告知不同意轉讓予原告，同
    時將非法之同意書撕毀，以免原告續辦。(4)被告係將股權贈
    與原告，系爭股權轉讓同意書在未經主管機關同意移轉前，
    被告依法有權撤銷贈與等語置辯。並聲明：原告之訴駁回。
三、原告主張被告乙○○、丙○○於95年11月15日簽立『江堰環
    境工程有限公司股東同意書』，被告乙○○同意將其對江堰
    公司出資額495 萬元讓與原告、被告丙○○同意將其對江堰
    公司出資額20萬元讓與原告，且上開出資額之轉讓業經全體
    股東同意之事實，業據原告提出股東同意書影本等件為證，
    且被告亦自承有出具同意書轉讓495 萬、20萬元出資額予原
    告等情，自堪信為真實。
四、按股東非得其他全體股東過半數之同意，不得以其出資之全
    部或一部，轉讓於他人。公司董事非得其他全體股東同意，
    不得以其出資之全部或一部，轉讓於他人。公司法第111 條
    第1 項、第3 項分別定有明文。故有限公司股東經其他全體
    股東過半數同意、董事經其他全體股東同意，則得將其出資
    額轉讓於他人，此為有限公司股東出資轉讓之生效要件。查
    被告將公司出資轉讓原告，既經全體股東同意，即生移轉之
    效力。雖被告以前詞置辯，惟查：(1)被告既自承有出具同意
    書轉讓495 萬、20萬元股權予原告等情，則原告提出之股東
    同意書是否曾遭編改，或原告是否前債未清償，均不影響出
    資額已經轉讓之事實。(2)被告就所辯出資額轉讓係基於贈與
    之法律關係等節，並未舉出任何證據證明，已難信為真實，
    況縱被告抗辯系爭出資額轉讓原告係基於贈與法律關係之事
    實為真，然有限公司出資額之轉讓，於當事人間轉讓之意思
    表示合致後即生轉讓之效力，換言之，該贈與物即出資額之
    權利已於轉讓當時發生權利移轉之效力，則被告辯稱因贈與
    物之權利尚未移轉，故得表示欲撤銷其贈與云云，洵屬無據
    。
五、復按股份之轉讓，非將受讓人之姓名或名稱及住所或居所，
    記載於公司股東名簿，不得以其轉讓對抗公司。公司法第10
    4 條第2 項、第165 條第1 項分別定有明文。依上開規定可
    知，有限公司股東出資之轉讓，需辦理股東名簿之過戶，始
    得以其轉讓，對抗公司，此為股東間出資轉讓之對抗要件。
    兩造間有系爭出資額轉讓之情，且已成立並生效之事實已詳
    如上述，則原告依據出資額轉讓契約，請求被告2 人就其登
    記其名義之出資額，轉讓登記為原告所有，洵屬有據。
六、從而，原告依出資額轉讓契約之法律關係，請求(1)被告乙○
    ○應就登記其名義之江堰公司出資額495 萬元轉讓登記為原
    告所有；(2)被告丙○○應就登記其名義之江堰公司出資額20
    萬元轉讓登記為原告所有；為有理由，應予准許。
七、本件事證已臻明確，兩造其餘主張與所聲明之證據，經本院
    斟酌後，與本件判決結果已不生影響，故不一一論列，亦不
    須一一調查，均附此敘明。
八、訴訟費用負擔之依據：民事訴訟法第78條、第85條第1 項但
    書。
中　　華　　民　　國　　96　　年　　9 　　月　　27　　日
                  民事第二庭    法　官　連士綱
以上正本係照原本作成
如對本判決上訴，須於判決送達後20日內向本院提出上訴狀
中　　華　　民　　國　　96　　年　　10　　月　　2 　　日
                                書記官　李宏明
